臺灣彰化地方法院刑事判決　　　　　　　 96年度訴字第318號
公　訴　人　臺灣彰化地方法院檢察署檢察官
被　　　告　甲○○
　　　　　　　　　　（另案於臺灣嘉義監獄鹿草分監執行中）
上列被告因違反毒品危害防制條例案件，經檢察官提起公訴（九
十六度毒偵字第四０八號），被告於本院準備程序中就被訴事實
為有罪之陳述，經本院裁定由受命法官獨任進行簡式審判程序審
理，判決如下：
    主  文
甲○○施用第二級毒品，累犯，處有期徒刑捌月。
    事  實
一、甲○○前於民國九十三年五月十日，因施用第二級毒品案件
    ，經本院判處有期徒刑四月確定，並於同年六月十一鈤易科
    罰金執行完畢；未幾，又於九十四年九月一日，因施用第二
    級毒品案件，經本院判處有期徒刑六確定，入監執行後，於
    九十五年九月二十一日縮短刑期執行完畢；其後再因施用第
    二級毒品案件，經臺灣嘉義地方法院於九十五年九月二十八
    日判處有期徒刑六月確定，於九十六年二月八日入監執行。
    又其於八十八年間，因施用毒品案件，經法院裁定送觀察、
    勒戒後，認有繼續施用毒品之傾向，再令入戒治處所施以強
    制戒治，於八十九年三月二十二日停止戒治處分出監，所餘
    期間付保護管束，同年八月二十五日五日保護管束期滿未經
    撤銷而執行完畢，並由臺灣彰化地方法院檢察署檢察官以八
    十九年度戒毒偵字第一０一五號為不起訴處分確定。又甲○
    ○於上開強制戒治處分執行完畢釋放後五年內，於九十三年
    間，再因犯施用第二級毒品之罪，經臺灣彰化地方法院檢察
    署檢察官提起公訴後，於同年五月十日經本院判處有期徒刑
    四月確定（即上開前科），詎其仍不知警惕，基於施用第二
    級毒品甲基安非他命之犯意，於九十五年十一月十日晚間八
    時許，在其位於彰化縣北斗鎮○○里○○路五十九號住處，
    以將甲基安非他命置於玻璃球吸食器內，再以火燒烤使產生
    煙霧後吸食之方式，施用甲基安非他命一次。嗣於九十五年
    十一月十一日一時十二分許，其因係毒品列管人口，經警採
    其尿液送驗，結果其尿液呈甲基安非他命陽性反應，始查悉
    上情。
二、案經彰化縣警察局北斗分局報告臺灣彰化地方法院檢察署檢
    察官偵查起訴。
    理  由
一、上開事實，業據被告甲○○於本院審理時坦承不諱，且被告
    於九十五年十一月十一日為警採集之尿液，經送詮昕科技股
    份有限公司檢驗結果，確呈甲基安非他命陽性反應，此有彰
    化縣警察局北斗分局列管毒品人口尿液檢體採即送驗紀錄表
    及詮昕科技股份有限公司出具之濫用藥物尿液檢驗報告等附
    卷可稽，被告自白核與事實相符。本件事證明確，被告犯行
    洵堪認定。
二、按毒品危害防制條例於九十二年七月九日修正公布，自九十
    三年一月九日施行，其中第二十條、第二十三條將施用毒品
    之刑事處遇程序，區分為「初犯」及「五年內再犯」、「五
    年後再犯」。依其立法理由之說明：「初犯」，經觀察、勒
    戒或強制戒治後，應為不起訴處分或不付審理之裁定；經觀
    察、勒戒或強制戒治執行完畢釋放後，「五年內再犯」者，
    因其再犯率甚高，原實施之觀察、勒戒及強制戒治既已無法
    收其實效，爰依法追訴或裁定交付審理。至於經觀察、勒戒
    或強制戒治執行完畢釋放後，「五年後再犯」者，前所實施
    之觀察、勒戒或強制戒治已足以遮斷其施用毒品之毒癮，為
    期自新及協助其斷除毒癮，仍適用「初犯」規定，先經觀察
    、勒戒或強制戒治之程序。從而依修正後之規定，僅限於「
    初犯」及「五年後再犯」二種情形，始應先經觀察、勒戒或
    強制戒治程序。倘被告於五年內已再犯，經依法追訴處罰，
    縱其第三次（或第三次以上）再度施用毒品之時間，在初犯
    經觀察、勒戒或強制戒治執行完畢釋放五年以後，已不合於
    「五年後再犯」之規定，且因已於「五年內再犯」，顯見其
    再犯率甚高，原實施觀察、勒戒或強制戒治，已無法收其實
    效，即應依該條例第十條處罰（最高法院九十五年第七次刑
    事庭會議決議參照）。查本件被告前曾因施用毒品案件，經
    送執行觀察、勒戒後，因認有繼續施用毒品之傾向，再令入
    戒治處所施以強制戒治，於八十九年三月二十二日停止戒治
    處分出監，所餘期間付保護管束，同年八月二十五日五日保
    護管束期滿未經撤銷而執行完畢，並由臺灣彰化地方法院檢
    察署檢察官以八十九年度戒毒偵字第一０一五號為不起訴處
    分確定；又被告於上開強制戒治處分執行完畢釋放後五年內
    ，於九十三年間，再因犯施用第二級毒品之罪，經臺灣彰化
    地方法院檢察署檢察官提起公訴後，於同年五月十日經本院
    判處有期徒刑四月確定等情，有臺灣彰化地方法院檢察署刑
    案資料查註紀錄表及臺灣高等法院被告全國前案紀錄表等在
    卷可憑，本件被告施用第二級毒品之犯行，雖係在前次強制
    戒治處分執行完畢五年後所犯，惟被告於上開強制戒治處分
    執行完畢釋放後五年內，曾再犯上述施用第二級毒品之罪經
    法院宣示判決並確定，顯見其並非於強制戒治處分執行完畢
    釋放後五年內均無任何施用毒品之犯行，且其既已於上開強
    制戒治處分執行完畢釋放後五年內再犯施用第二級毒品之罪
    ，已符合毒品危害防制條第二十三條第二項之所定之追訴要
    件，則本件即無「初犯」規定之適用，自毋須再重新施予觀
    察、勒戒之處遇程序，而應直接訴追處罰，附為敘明。
三、核被告所為，係犯毒品危害防制條例第十條第二項之施用第
    二級毒品罪。被告於施用前持有第二級毒品甲基安非他命之
    低度行為，應為施用之高度行為所吸收，不另論罪。又被告
    前於九十三年五月十日，因施用第二級毒品案件，經本院判
    處有期徒刑四月確定，並於同年六月十一鈤易科罰金執行完
    畢，又於九十四年九月一日，因施用第二級毒品案件，經本
    院判處有期徒刑六確定，入監執行後，於九十五年九月二十
    一日縮短刑期執行完畢，有上揭前科資料附卷可參，其受此
    有期徒刑執行完畢後，五年以內再故意犯本件之施用第二級
    毒品罪，應依刑法第四十七條第一項累犯規定加重其刑。爰
    審酌被告前曾有多次施用毒品之前科及其犯罪之動機、目的
    、施用毒品係自戕身心，且曾因施用毒品而送強制戒治處分
    ，猶不知悔改，未能戒除毒癮，竟又再度施用毒品，顯乏禁
    絕毒害之決心，暨其犯後尚知坦承犯行等一切情狀，量處如
    主文所示之刑，以示懲儆。
據上論斷，應依刑事訴訟法第二百七十三條之一第一項、第二百
九十九條第一項前段，毒品危害防制條例第十條第二項，刑法第
十一條前段、第四十七條第一項，判決如主文。
本案經檢察官陳茂亭到庭執行職務。
中　　華　　民　　國　　96　　年　　3 　　月　　30　　日
                                刑事第六庭
                                    法  官  王義閔
以上正本證明與原本無異。
如不服本判決，應於判決送達後10日內，向本院提出上訴狀（ 須
附繕本 ）。
中　　華　　民　　國　　96　　年　　3 　　月　　30　　日
　　                                書記官  洪年慶
附錄本案論罪科刑法條全文：
毒品危害防制條例第10條
施用第一級毒品者，處 6 月以上 5 年以下有期徒刑。
施用第二級毒品者，處 3 年以下有期徒刑。
